【裁判字號】    89,交易,624
【裁判日期】    900322
【裁判案由】    公共危險等
【裁判全文】
臺灣板橋地方法院刑事判決                        八十九年度交易字第六二四號
    公  訴  人  臺灣板橋地方法院檢察署檢察官
    被      告  丙○○
右列被告因過失致死等案件，經檢察官提起公訴（八十九年度偵字第一一六六二、一
二四五０號），本院判決如左：
    主  文
丙○○因過失致人於死，處有期徒刑拾月。緩刑年。
    事  實
一、丙○○於民國八十九年四月三十日晚上七時二十分許，駕駛車牌號碼ＨＺ─０三
    六七號自用小貨車，沿臺北縣八里鄉縣○○村往林口鄉方向行駛，行經
    該公路長坑幹七十七號電線桿前，因該處為彎道，無分向設施，本應注意汽車行
    駛在未劃標線之道路，應靠右行駛，且應注意車前狀況及兩車併行之間隔，並隨
    時採取必要之安全措施。而當時係雨天、夜間有照明、其意識清楚、所駕駛車輛
    機件正常，並無不能注意之情事，惟因雨天、道路泥濘，且彎道致視距不良，猶
    應特別注意，竟疏於注意及此，而與對向由蔡春香騎乘附載其子乙○○之車牌號
    碼ＫＥＤ─二二一號重型機車發生碰撞。蔡春香騎乘之機車受猛力撞及而失控倒
    地，蔡春香因顱內出血當場死亡，乙○○則受有左側腓骨上端骨折並位移之傷害
    。丙○○肇事後，在未為有偵查犯罪職權之機關或公務員發覺其過失傷害犯罪前
    ，即囑託其妻陳美娟主動打電話報警自首，嗣並接受裁判。
二、案經被害人蔡春香、乙○○之父甲○○訴由臺北縣警察局蘆洲分局報請臺灣板橋
    地方法院檢察署檢察官囑託臺灣桃園地方法院檢察署檢察官相驗後偵查起訴。
    理  由
一、訊據被告丙○○固坦承於右揭時地駕駛ＨＺ－０三六七號自用小貨車與被害人蔡
    春香騎乘之ＫＥＤ－二二一號重型機車發生碰撞之車禍事實不諱，惟矢口否認有
    何過失致死及過失傷害犯行，辯稱：我駕車行經八里鄉縣○○村，該條
    道路很窄，於是緊靠道路右側行駛，當時下大雨，我有看見對向機車車燈，後來
    雙方車輛靠近，我發現時要閃避已經來不及，因此發生碰撞云云。惟查右揭犯罪
    事實，業據被害人乙○○到庭證述綦詳，並有警製道路交通事故調查報告表一紙
    及現場相片八幀附卷足佐。又被害人蔡春香所騎乘之機車，遭碰撞後摔倒在往八
    里方向之道路右側水溝邊，散落物距離水溝邊一點三公尺，而上開道路寬約六公
    尺，業經道路交通事故調查報告表記載明確，又被告駕駛之自用小貨車左側車頭
    凹損，亦有車損照片附卷可憑，足徵被告駕駛自用小貨車行經未劃標線之彎道時
    偏左行駛，以致撞及被害人騎乘之機車左側車頭，臺灣省臺北縣區車輛行車事故
    鑑定委員會及臺灣省車輛行車事故覆議委員會均同此見解，分別有該會八十九年
    十月二十七日八九北行字第一六四一號函、九十年二月十九日府覆議字第九００
    一一七號函所附鑑定書二份在卷可參。又被害人蔡春香確因本件車禍受傷不治死
    亡，業經臺灣桃園地方法院檢察署檢察官督同法醫師相驗明確，製有相驗屍體證
    明書、驗斷書及勘驗筆錄在卷足憑；另被害人乙○○受有如事實攔所述之傷害，
    亦因本件車禍所造成，有長庚紀念醫院診斷證明書一份附卷可稽（見偵查卷第十
    七頁）。
二、按汽車行駛在未劃標線之道路，應靠右行駛；又汽車行駛時，應注意車前狀況及
    兩車併行之間隔，並隨時採取必要之安全措施，道路交通安全規則第九十五條、
    第九十四條第三項分別定有明文。被告丙○○於右揭時地駕駛車輛，行駛於未劃
    標線道路未靠右行駛，易與對向之車輛發生碰撞，其能注意而未注意車前狀況及
    兩車併行之間隔，以致肇事，被告之行為自有過失，被告過失行為與被害人蔡春
    香之死亡及被害人乙○○之傷害間復具有相當因果關係，本件事證明確，被告犯
    行堪以認定。
二、核被告丙○○因過失駕駛行為致被害人蔡春香死亡，另被害人乙○○受有傷害，
    所為係犯刑法第二百七十六條第一項之過失致死罪及同法第二百八十四條第一項
    前段之過失傷害罪。被告以一駕駛車輛之過失行為，致發生被害人一人死亡，一
    人受傷之結果，係想像競合犯，應從一重之過失致死罪論處。又被告肇事後，在
    未為有偵查犯罪職權之機關或公務員發覺其過失傷害犯罪前，即囑託其妻陳美娟
    主動打電話報警自首，業據被告供述明確，且有道路交通事故調查報告表在卷足
    憑，應依刑法第六十二條前段規定減輕其刑。爰審酌被告之素行、智識程度、過
    失之程度、對被害人所生之危害及犯罪態度、迄今與告訴人達成部分和解事宜（
    被害人蔡春香死亡部分業已和解，業據告訴人證述明確，被害人乙○○部分，因
    仍在治療中，故尚未達成和解）等一切情狀，量處如主文所示之刑。末查，被告
    丙○○未曾受有期徒刑以上刑之宣告，有臺灣高等法院檢察署刑案紀錄簡覆表在
    卷可憑，經此罪刑宣告當知警惕，應無再犯之虞，本院認所宣告之刑以暫不執行
    為適當，併予宣告緩刑三年，以啟自新。
據上論斷，應依刑事訴訟法第二百九十九條第一項前段，刑法第二百七十六條第一項
、第二百八十四條第一項前段、第五十五條前段、第六十二條前段、第七十四條第一
款，罰金罰鍰提高標準條例第一條前段，判決如主文。
本案經檢察官徐名駒到庭執行職務。
中      華      民      國      九十        年    三      月    二十二  日
          臺灣板橋地方法院交通法庭
                                          法  官  侯  志  融
右正本證明與原本無異
如不服本判決應於送達後十日內向本院提出上訴狀
                                          書記官  陳  淑  芳
中      華      民      國      九十        年    三      月    二十七  日
附錄本案論罪科刑法條全文：
刑法第二百七十六條
因過失致人於死者，處二年以下有期徒刑、拘役或二千元以下罰金。
從事業務之人，因業務上之過失犯前項之罪者，處五年以下有期徒刑或拘役，得併科
三千元以下罰金。
刑法第二百八十四條
因過失傷害人者，處六月以下有期徒刑、拘役或五百元以下罰金。致重傷者，處一年
以下有期徒刑、拘役或五百元下罰金。
從事業務之人，因業務上之過失傷害人者，處一年以下有期徒刑、拘役或一千元以下
罰金。致重傷者，處三年以下有期徒刑、拘役或二千元以下罰金。


司法院資訊處製作；財團法人民間司法改革基金會備份。
